臺灣高雄地方法院刑事判決　　　　　　100年度審訴字第528號
公　訴　人　臺灣高雄地方法院檢察署檢察官
被　　　告　王盈智
指定辯護人　蘇鴻吉公設辯護人
上列被告因違反毒品危害防制條例案件，經檢察官提起公訴（10
0 年度毒偵字第505 號、第2370號），由本院合併審理，檢察官
聲請法院改依協商程序而為判決，本院判決如下：
    主  文
王盈智犯如附表所示之罪，各處如附表所示之刑。應執行有期
徒刑壹年陸月，扣案如附表編號2 所示之第一級毒品海洛因壹包
沒收銷燬之，扣案如附表編號3 所示之注射針筒壹支沒收。
    事實及理由
一、王盈智前因施用毒品案件，經本院以92年度毒聲字第5551號
    裁定送觀察、勒戒後，因無繼續施用毒品傾向，於民國92年
    9 月29日執行完畢釋放，並經臺灣高雄地方法院檢察署檢察
    官以92年度毒偵字第5480號為不起訴處分確定。又因施用毒
    品二案件，分別經本院以97年度審訴字第526 號、97年度審
    訴字第619 號判決，各判處有期徒刑7 月、7 月確定，與另
    犯詐欺案件合併定應執行有期徒刑1 年4 月確定；復因施用
    毒品案件，經本院以97年度審訴字第2899號判決判處有期徒
    刑7 月確定；另因竊盜案件，經本院以97年度易字第133 號
    判決判處有期徒刑4 月確定，上開案件接續執行，於99年6
    月15日執行完畢出監（構成累犯）。詎其仍不知悔改，竟基
    於施用、持有第一級毒品海洛因之犯意，於附表編號1 、3
    所示時地，以附表編號1 、3 所示方式，施用第一級毒品海
    洛因各1 次；又於附表編號2 所示時地，以附表編號2 所示
    之方式購得第一級毒品海洛因1 包（驗前淨重0.035 公克、
    驗後淨重0.023 公克），進而非法持有之，嗣經警分別查獲
    （施用時間、地點、方式、查獲時地、扣得物品均如附表所
    示）。
二、證據：
    (一)被告之自白。
    (二)高雄市立凱旋醫院濫用藥物尿液檢驗報告2 份（檢體編號
      分別為：J-99460 號、A00000000 號）。
    (三)扣案如附表編號2 、編號3 所示之物及高雄市立凱旋醫院
      濫用藥物成品檢驗鑑定書1 份。
三、本件被告業已認罪，並經辯護人協助下與檢察官於審判外達
    成協商之合意，渠等合意內容為：被告願受科刑範圍如主文
    所載。經核被告所為，係犯毒品危害防制條例第10條第1 項
    之施用第一級毒品罪及同條例第11條第1 項之持有第一級毒
    品罪，且上開協商合意內容，並無刑事訴訟法第455 條之4
    第1 項所列不得認罪協商之情形，本件既經檢察官聲請改依
    協商程序而為判決，本院爰不經言詞辯論，於協商合意範圍
    內為協商判決。此外，扣案如附表編號2 所示之第一級毒品
    海洛因1 包係查獲之毒品，且該包裝袋與其內毒品業已無法
    析離，應將之同視為毒品無訛，從而不問屬於犯人與否，爰
    依毒品危害防制條例第18條第1 項前段規定，於被告所犯附
    表編號2 所示持有第一級毒品罪刑項下諭知沒收銷燬之；扣
    案如附表編號3 所示之注射針筒1 支為被告所有供施用海洛
    因所用之物，經被告自承於卷，應依刑法第38條第1 項第2
    款，於其所犯附表編號3 所示施用第一級毒品罪刑項下諭知
    沒收。
四、應適用之法條：刑事訴訟法第455 條之4 第2 項、第455 條
    之8 、第454 條第2 項，毒品危害防制條例第10條第1 項、
    第11條第1 項、第18條第1 項前段，刑法第11條、第47 條
    第1 項、第51條第5 款、第38條第1 項第2 款。
五、本判決除有刑事訴訟法第455 條之4 第1 項第1 款、第2 款
    、第4 款、第6 款、第7 款所定情形之一，或違反同條第2
    項規定者外，不得上訴。
六、如不服本件判決，得自收受判決送達之日起10日內，向本院
    提出上訴書狀，上訴於第二審法院。
本案經檢察官余彬誠到庭執行職務。
中    華    民    國   100    年    7     月    13    日
                  刑事第十庭  法  官  楊佩蓉
以上正本證明與原本無異。
本件不得上訴。但有刑事訴訟法第455 條之4 第1 項第1 款、第
2款 、第4 款、第6 款、第7 款所定情形，或協商判決違反同條
第2 項之規定者，應於收受判決後10日內向本院提出上訴書狀，
並應敘述具體理由，如未敘述上訴理由者，應於上訴期間屆滿後
20日內向本院補提理由書（均須按他造當事人之人數附繕本）「
切勿逕送上級法院」。
中    華    民    國   100    年    7     月    13    日
                              書記官  陳蓉柔
附錄本判決論罪科刑法條全文：
毒品危害防制條例第10條第1 項
施用第一級毒品者，處6 月以上 5 年以下有期徒刑。
毒品危害防制條例第11條第1 項
持有第一級毒品者，處3 年以下有期徒刑、拘役或新臺幣5 萬元
以下罰金。
附表
┌──┬────┬─────┬─────┬──────────┬─────────┬──────┐
│編號│犯罪時間│ 犯罪地點 │ 犯罪方法 │      查獲時地      │所犯之罪及宣告刑  │  本院案號  │
│    │        │          │          │                    │                  │（偵查案號）│
├──┼────┼─────┼─────┼──────────┼─────────┼──────┤
│ 1  │99年11月│高雄市前鎮│以將海洛因│於99年11月22日12時55│王盈智施用第一級毒│100年度審訴 │
│    │21日17時│區○○街19│摻水置入針│分許，在高雄市前鎮區│品，累犯，處有期徒│字第528號（ │
│    │許      │號住處    │筒內注射身│向榮街19號前，因未戴│刑玖月。          │100年度毒偵 │
│    │        │          │體之方式施│安全帽為警攔檢，經其│                  │字第505號） │
│    │        │          │用第一級毒│同意為警採集尿液，送│                  │            │
│    │        │          │品海洛因1 │驗後呈嗎啡陽性反應。│                  │            │
│    │        │          │次        │                    │                  │            │
├──┼────┼─────┼─────┼──────────┼─────────┼──────┤
│ 2  │99年11月│高雄市前鎮│以新臺幣50│同上，並為警當場扣得│王盈智持有第一級毒│同上        │
│    │22日12時│區○○○路│0 元之代價│其所有之第一級毒品海│品，累犯，處有期徒│            │
│    │許      │某處      │，向真實姓│洛因1 包（驗前淨重0.│刑月。扣案之第一│            │
│    │        │          │名年籍不詳│035公克、驗後淨重0.0│級毒品海洛因壹包（│            │
│    │        │          │、綽號「發│23 公克）。         │驗前淨重零點零伍│            │
│    │        │          │阿」之成年│                    │公克、驗後淨重零點│            │
│    │        │          │男子購得第│                    │零貳公克）沒收銷│            │
│    │        │          │一級毒品海│                    │燬之。            │            │
│    │        │          │洛因1 包（│                    │                  │            │
│    │        │          │驗前淨重0.│                    │                  │            │
│    │        │          │035公克、 │                    │                  │            │
│    │        │          │驗後淨重0.│                    │                  │            │
│    │        │          │023公克） │                    │                  │            │
│    │        │          │而無故持有│                    │                  │            │
│    │        │          │之        │                    │                  │            │
├──┼────┼─────┼─────┼──────────┼─────────┼──────┤
│ 3  │100 年2 │高雄市小港│同上      │於100 年2 月28日21時│王盈智施用第一級毒│100年度審訴 │
│    │月28日7 │區○○路某│          │15分許，在高雄市前鎮│品罪，累犯，處有期│字第1382號（│
│    │時許    │公園之廁所│          │區○○街6 號前，因形│徒刑玖月。扣案之注│100年度毒偵 │
│    │        │內        │          │跡可疑為警盤查，並扣│射針筒壹支沒收。  │字第2370號）│
│    │        │          │          │得其所有供其施用第一│                  │            │
│    │        │          │          │級毒品海洛因所用之注│                  │            │
│    │        │          │          │射針筒1 支，經其同意│                  │            │
│    │        │          │          │為警採集尿液送驗，檢│                  │            │
│    │        │          │          │驗結果呈嗎啡陽性反應│                  │            │
│    │        │          │          │。                  │                  │            │
└──┴────┴─────┴─────┴──────────┴─────────┴──────┘